臺灣苗栗地方法院民事裁定
110年度聲字第37號
聲  請  人  黃蔡鳳庭
相  對  人  合作金庫商業銀行股份有限公司

法定代理人  雷仲達  
上列當事人間聲請停止執行事件，本院裁定如下：
      主    文
聲請人以新臺幣2,259,425 元供擔保後，本院110 年度司執字第
5825號執行事件之強制執行程序，於本院110 年度重訴字第68號
債務人異議之訴判決確定、和解或撤回起訴前應暫予停止。 
      理    由
一、按有回復原狀之聲請，或提起再審或異議之訴，或對於和解
    為繼續審判之請求，或提起宣告調解無效之訴、撤銷調解之
    訴，或對於許可強制執行之裁定提起抗告時，法院因必要情
    形，或依聲請定相當並確實之擔保，得為停止強制執行之裁
    定，強制執行法第18條第2 項定有明文。
二、聲請意旨略以：聲請人已向本院提起110 年度重訴字第68號
    債務人異議之訴（下稱系爭債務人異議之訴），為免聲請人
    於上開訴訟勝訴後，本院110 年度司執字第5825號強制執行
    事件查封之財產已遭拍賣而有難以回復原狀之情事，是聲請
    人願供擔保，聲請裁定停止執行事件（下稱系爭執行事件）
    之強制執行。　　
三、按法院依強制執行法第18條第2 項定擔保金額而准許停止強
    制執行之裁定者，該項擔保係備供債權人因停止執行所受損
    害之賠償，其數額應依標的物停止執行後，債權人未能即時
    受償或利用該標的物所受之損害額，或因其另供擔保強制執
    行所受之損害額定之，非以標的物之價值或其債權額為依據
    （最高法院91年度台抗字第429 號裁定意旨參照）。經查，
    系爭執行事件之執行程序仍在進行中，且聲請人已提起系爭
　　債務人異議訴訟等情，業經本院調取上開卷宗核閱無訛，並
    認本件聲請為有理由，應予准許。本院審酌聲請人提起系爭
    債務人異議之訴，訴訟標的金額雖為新臺幣（下同）1,250
    萬元，惟相對人聲請強制執行之金額僅為10,436,141元，參
    考各級法院辦案期限實施要點規定，第一、二、三審通常訴
    訟程序事件之辦案期限分別為1 年4 個月、2 年及1 年，若
    不將送達、上訴、分案等期間計入，至少須4 年4 個月，據
    此計算，相對人受損害期間即停止執行期間應以4 年4 個月
    為相當。則相對人因聲請人供擔保停止執行可能遭受之利息
    損害則為2,259,425元【計算式：10,436,141×5 ％×（4 ＋4/1
    2）＝2,259,425元，元以下四捨五入】，故本院認本件停止
    執行之擔保金額，應以上開金額為適當。
四、依強制執行法第18條第2項，裁定如主文。
中    華    民    國    110    年    10    月    8    日
                  民事第二庭   法  官    黃怡玲
以上正本係照原本作成。
如不服本裁定應於送達後10日內向本院提出抗告狀（須附繕本），並繳納抗告費新臺幣1,000元。　　　　　　　　　  　                                書記官    陳映綺
中　　華　　民　　國　　110 　年　　10　　月　　8 　　日